臺灣高等法院臺中分院刑事判決　　　　96年度上易字第1040號
上　訴　人
即　被　告　乙○○
上列上訴人因竊盜案件，不服臺灣臺中地方法院96年度易字第
855號，中華民國96年4月17日第一審判決（起訴案號：臺灣臺中
地方法院檢察署95年度偵字第27564號），提起上訴，本院判決
如下：
    主  文
原判決撤銷。
乙○○共同竊盜，累犯，處有期徒刑肆月，如易科罰金，以新臺
幣壹仟元折算壹日，減為有期徒刑貳月，如易科罰金，以新臺幣
壹仟元折算壹日。
    事  實
一、乙○○前因施用毒品案件，分別經本院及臺灣臺中地方法院
    判處有期徒刑十月、八月、三月確定，後二案經定應執行刑
    九月，甫於民國（下同）95年5月5日保護管束期滿視為執行
    完畢。詎仍不知悔改，復與沈錦耀（另以簡易判決處刑）共
    同基於意圖為自己不法所有之犯意聯絡，於95年11月23日13
    時許，先在臺中縣大里市○○路290號資源回收場內， 由乙
    ○○提供其所騎乘之車號M5M－929號重型機車為擔保，由沈
    錦耀向不知情之高氏白鸞借用手拉板車一輛後，綁在沈錦耀
    所騎乘之車號IMB－527號重型機車後方，二人再共同騎乘上
    開重型機車前往臺中縣大里市○○段168之24地號之果園內
    ，一起徒手竊取甲○○所有之白鐵桶一個（價值約新臺幣〔
    下同〕二千元），並共同將之搬到果園外之斜坡上，嗣於同
    日13時45分許，為警當場查獲。
二、案經臺中縣警察局霧峰分局報請臺灣臺中地方法院檢察署檢
    察官偵查起訴。
    理  由
一、上開犯罪事實，業據被害人甲○○於警詢陳述明確，核與證
    人高氏白鸞於警詢及原審、證人即查獲巡佐曾令奇於原審證
    述之情節相符，並有贓物認領保管單、現場圖、查獲員警職
    務報告各1紙、現場照片6張在卷可參。被告乙○○亦坦承於
    上開時地有將其M5M－929號重型機車放在高氏白鸞之資源回
    收場保管，並與沈錦耀一同騎乘機車至查獲現場之事實，惟
    否認有何竊盜犯行，辯稱：伊當天共遇到沈錦耀二次，第一
    次遇到時，沈錦耀請伊幫忙搬東西，伊就先去拜拜，迨沈錦
    耀跟老闆娘借妥車子後，沈錦耀說要載伊去，該機車並非押
    在老闆娘那裡，是因沈錦耀說騎一部機車就好，到達果園那
    邊還沒有搬上去，警察就來了云云。經查，被告乙○○於95
    年11月23日警詢係供稱：「（你的機車為何會放置在資源回
    收場內，作何用途？）我在資源回收場門口遇到沈錦耀，他
    告訴我他有一個水桶搬不動，要求我坐他的機車到果園幫忙
    搬水桶，是沈錦耀叫我說坐他的機車就可以了，不用騎我的
    機車，所以我將我的機車放在資源回收場內。（你上記供稱
    與沈錦耀相遇時他的機車後面早已綁有一部手推車，是否正
    確？）是的正確」等語（警卷第7頁以下）； 其於95年12月
    26日偵訊時亦稱：「他（指沈錦耀）說有一個水桶搬不動，
    請我幫他搬到他的機車後面的手拉板車，我遇到他時就已經
    有機車後面的手拉板車‧‧（你有無進入資源回收場？）有
    ，我有告訴老闆娘說，我車子是新的，叫她幫忙保管好，東
    西載回來再來牽車。我沒有跟老闆娘說要借手拉板車，是沈
    錦耀在裡面向老闆娘借車，我在外面，當時手拉板車已經綁
    好了。我碰到沈錦耀二次，第一次他只有說叫我幫忙搬水桶
    ，並約好時間。（你與老闆娘有無碰過面？）沈錦耀與老闆
    娘談，我遠遠有看到她。沈錦耀與她碰面二次，第一次做什
    麼我不知道，第二次是借車子，老闆娘沒有跟我講話」等語
    （偵卷第18頁），惟就被告乙○○上開供詞觀之，被告乙○
    ○於95年11月23日（即查獲當日）之警訊及95年12月26日偵
    訊均明白供稱，其遇到沈錦耀時，沈錦耀之機車後面即有手
    拉板車等語，惟於95年12月26日經檢察官訊以有無進入資源
    回收場及跟老闆娘借手拉板車時，始改稱伊碰到沈錦耀二次
    ，第一次只有叫伊搬忙搬水桶，第二次是沈錦耀去借手拉板
    車，並叫老闆娘幫忙保管伊機車等語，與其上開所稱遇到沈
    錦耀時，沈錦耀之機車後面即已有手拉板車等語大相逕庭，
    被告乙○○供詞反覆，所辯已有可疑。另證人即該資源回收
    場老闆娘高氏白鸞迭於警詢及原審審理時證稱：被告二人（
    指沈錦耀與乙○○）各自騎一部機車向伊借板車，說要載東
    西販售予伊，伊因素不相識故要渠等拿二百元押著，渠等便
    離開，過了一、二十分鐘，渠等又回到資源回收場，沈錦耀
    直接將手拉板車拉出來，伊自監視器發現後旋出來質問，乙
    ○○即稱要將其所有車號M5M－929號機車放在回收場由伊保
    管，二人便帶著拉手拉板車離開等語（警卷第12頁、原審卷
    第44頁），是足認手拉板車係被告乙○○與沈錦耀二人共同
    向高氏白鸞借用無訛，被告乙○○辯稱遇到沈錦耀時機車後
    面已有手拉板車云云，顯不足採。又同案被告沈錦耀雖於偵
    訊時供稱：「我在空地上看到有一個鐵桶，以為是沒有人要
    的，所以我就請路上遇到的乙○○幫我搬，乙○○沒有問我
    鐵桶來源，我忘記我有沒有跟他說」等語（偵卷第11頁），
    然同案被告沈錦耀於警詢亦供稱：「（乙○○今日有無跟你
    到資源回收場借手拉板車？）沒有」等語，但經警員提示高
    氏白鸞之證詞後，同案被告沈錦耀始改稱證人高氏白鸞所說
    無誤等語（警卷第4頁）， 顯見同案被告沈錦耀所謂在路上
    遇到乙○○，臨時請其幫忙搬鐵桶之語，應係迴護被告之詞
    ，不足採取。又被告乙○○如係在路上偶遇沈錦耀而臨時受
    託幫忙搬鐵桶，且相遇當時同案被告沈錦耀機車後方已綁有
    手拉板車，被告乙○○自無再將自己之機車放置在資源回收
    場供擔保以借得手拉板車之理，是被告所辯，應屬飾詞，不
    足採信，本案事證明確，其犯行洵堪認定。
二、核被告乙○○所為，係犯刑法第320條第1項之竊盜罪。其與
    同案被告沈錦耀彼此間有犯意聯絡及行為分擔，均為共同正
    犯。又被告乙○○有如事實欄所載前科並已執行完畢等情，
    有臺灣高等法院被告前案紀錄表附卷可稽，其於五年內故意
    再犯本件之罪，為累犯， 應依刑法第47條第1項加重其刑。
    原審雖予被告論科，惟未及適用中華民國九十六年罪犯減刑
    條例予以減刑，即有未合，被告上訴否認犯罪，雖無理由，
    惟原判決既有可議，仍應由本院將原判決撤銷改判，爰審酌
    被告之犯罪動機係為變賣換現花用、手段尚屬平和、所竊得
    白鐵桶之價值約二千元，惟犯後飾詞否認犯行等一切情狀，
    量處有期徒刑四月，並諭知易科罰金之折算標準，以資懲儆
    。又被告所犯竊盜罪時間在96年4月24日以前， 所處有期徒
    刑在一年六月以下，經核與中華民國九十六年罪犯減刑條例
    第2條第1項第3款、第3條第1項第15款、 第7條第1項之規定
    相符，爰依法減其宣告刑二分之一如主文第二項所示。
三、據上論斷， 應依刑事訴訟法第369條第1項前段、第364條、
    第299條第1項前段，刑法第28條、第320條第1項、第47條第
    1項、第41條第1項前段，刑法施行法第1條之1第1項、第2項
    前段， 中華民國九十六年罪犯減刑條例第2條第1項第3款、
    第3條第1項第15款、第7條第1項，判決如主文。
本案經檢察官丙○○到庭執行職務。
中　　華　　民　　國　　96　　年　　7 　　月　　31　　日
　　　　　　刑事第四庭　審判長法　官　洪　耀　宗
　　　　　　　　　　　　　　　法　官  劉　登  俊
                              法　官　陳　欣  安
上列正本證明與原本無異。
不得上訴。
                              書記官  阮　正　枝
中　　華　　民　　國　　96　　年　　8 　　月　　1 　　日
附錄：
刑法第320條第1項
意圖為自己或第三人不法之所有，而竊取他人之動產者，為竊盜
罪，處五年以下有期徒刑、拘役或五百元以下罰金。
